【裁判字號】    98,聲,589
【裁判日期】    980608
【裁判案由】    返還擔保金
【裁判全文】
臺灣臺南地方法院民事裁定               98年度聲字第589號
聲  請  人    合作金庫商業銀行股份有限公司
法定代理人    乙○○
代  理  人    甲○○
相  對  人    俊樺營造股份有限公司
兼法定代理人  丁○○
相  對  人    丁○○
相  對  人  丙○○○
上列聲請人聲請返還擔保金事件，本院裁定如下：
    主  文
本院九十三年存字第八七號提存事件聲請人所提存之八十六年度
乙類第三期中央政府重大交通建設公債登錄面額新台幣壹仟萬元
准予發還。
聲請程序費用由相對人負擔。
    理  由
一、按訴訟終結後，供擔保人證明已定20日以上之期間，催告受
    擔保利益人行使權利而不行使者，法院應依供擔保人之聲請
    ，以裁定命返還其提存物，又第102條至前條之規定，於其
    他依法令供訴訟上之擔保者，準用之，此民事訴訟法第104
    條第1項第3款及第106條分別定有明文。
二、本件聲請意旨略以：聲請人與相對人間請求假扣押事件，聲
    請人前遵本院87年度裁全字第953號民事裁定，為擔保假扣
    押，曾提供中央政府重大交通建設公債86年甲類第三期債票
    共計一千萬元為擔保金，並以本院93年度存字第87號提存事
    件提存後，聲請本院以87年度裁全字第953號執行假扣押在
    案；茲因該假扣押執行事件業經本院97年度裁全聲字第216
    號裁定撤銷，聲請人於此本案訴訟終結後，並以本院98年度
    聲字第140號裁定，通知相對人於送達後20日內，向聲請人
    行使權利，然相對人於該裁定送達後20日內未向聲請人行使
    權利，為此爰以依民事訴訟法第104條第1項第3款規定，請
    求裁定准予發還本院93年度存字第87號提存事件所提存之系
    爭擔保金等語。
三、查聲請人主張之前開事實，業據其提出98年度聲字第140號
    裁定暨確定證明書、97裁全聲字第216號裁定暨確定證明書
    、87年度裁全字第953號裁定、提存書各一份為證，復經本
    院依職權調取87年度裁全字第953號裁定、93年度存字第87
    號提存書、97年度裁全聲字第216號裁定等卷宗查明無訛。
    又相對人經聲請人定20日以上之期間催告後，迄未對聲請人
    聲請調解、支付命令或起訴請求損害賠償，有本院民事紀錄
    科查詢表在卷可稽。從而聲請人聲請返還提存之擔保物，核
    與上開規定相符，應予准許。
四、依民事訴訟法第95條、第78條，裁定如主文。
中    華    民    國    98    年    6     月    8     日
              民事第三庭    法      官  黃莉莉
上為正本係照原本作成。
如不服本裁定應於送達後10日內向本院提出抗告狀，並繳納抗告
費新臺幣1,000元。
中    華    民    國    98    年    6     月    8     日
                                書記官  陳著振


司法院資訊處製作；財團法人民間司法改革基金會備份。
